【裁判字號】    89,訴,222
【裁判日期】    890308
【裁判案由】    強盜
【裁判全文】
臺灣板橋地方法院刑事判決                          八十九年度訴字第二二二號
    公  訴  人  臺灣板橋地方法院檢察署檢察官
    被      告  戊○○
    指定辯護人  甲○
右列被告因強盜案件，經檢察官提起公訴（八十九年度偵字第八四０號），甲○判決
如左：
    主  文
戊○○攜帶兇器竊盜，因脫免逮捕，而當場施以強暴脅迫，累犯，處有期徒刑伍年陸
月。扣案水果刀壹把沒收。
    事  實
一、戊○○曾有多次竊盜前科，又於民國八十一年間因竊盜案件，經台灣高等法院判
    處有期徒刑三年六月暨刑前強制工作確定，於八十五年八月三十一日假釋，八十
    七年四月十六日假釋縮刑期滿執行完畢，仍不知悔改，竟意圖為自己不法之所有
    ，於八十九年一月四日十時十分許，攜帶其所有客觀上可供兇器使用之水果刀一
    把，至台北縣土城市○○路五十四號「樺慶木材行」，向丙○○佯稱欲購買木材
    裝潢材料，趁丙○○未注意之際，竊取丙○○所有置於店內辦公桌抽屜內之皮包
    一個，內有現金新台幣十一萬元、支票七張、身分證一張、郵局金融卡一張、中
    國信託商業銀行信用卡一張、郵局存摺一本及中國信託商業銀行存摺一本，並將
    皮包夾於腋下，其得手後欲騎乘車牌號碼ＦＬＲ─五一五號重型機車逃逸時，為
    丙○○當場發現，丙○○乃追呼「強劫」，適丙○○之夫乙○○駕車返回木材行
    前，乙○○即以汽車撞及戊○○騎乘之機車，戊○○人車倒地後，乃棄車逃跑，
    乙○○即下車與丙○○繼續追捕，途中戊○○將竊得之皮包丟棄，逃至清仁路附
    近，民眾丁○○亦加入追捕行動，數人合力將戊○○制伏，準備將其帶往警察局
    處理，詎戊○○為脫免逮捕，竟自口袋中取出其攜帶之水果刀一把，手持水果刀
    朝向丙○○、丁○○比劃，丁○○為阻止戊○○，出手欲搶下該把水果刀，為戊○○揮動水果刀而割傷丁○○之右手中指（傷害部分未據告訴），而當場施以強
    暴，戊○○即再度乘機逃跑，丁○○等人復繼續追捕，途中戊○○並手持水果刀
    ，對丙○○、乙○○、丁○○嚇稱「不准過來」，而當場施以脅迫，迨其逃至台
    北縣土城市○○路二九五巷一０號前為據報前往之警方當場查獲，並扣得前開水
    果刀一把。
二、案經台北縣警察局土城分局報請台灣板橋地方法院檢察署檢察官偵查起訴。
    理  由
一、訊據被告戊○○對於右揭時、地竊取丙○○之皮包並逃逸及持水果刀係為脫免逮
    捕等事實，坦承不諱，惟辯稱伊不可能用刀劃傷丁○○，伊並沒有殺人的意思，
    且沒有持水果刀對追伊的人說不要過來，又水果刀係在逃跑路上撿到（被告於偵
    查中辯稱撿刀係為撿回削水果云云），非伊事先帶去云云。然查被告行竊後，因
    被害人丙○○發覺後，為脫免逮捕，持刀朝被害人比劃，並劃傷丁○○，另持刀
    對追捕之人嚇稱「不准過來」，而當場施以強暴脅迫等情，業據被告於警訊時承
    認係丁○○一直追，伊就順勢拿出藏放在身上之水果刀揮砍等語，並據被害人丙○○於警訊及偵審中指述綦詳，核與證人乙○○於警訊及甲○審理中，及證人丁○○於警訊、偵審中之證述情節大致相符，又證人丁○○於甲○審理時證稱被告
    係從口袋拿出水果刀之情，是被告於行竊被發現後，已逃逸不及，何有時間及心
    思念及撿拾水果刀帶回家，供削水果之用，顯見該水果刀應係被告所有而攜帶至
    右揭地點無誤。此外，復有台北縣警察局贓物認領保管單在卷可稽，並有水果刀
    一把扣案可證，是被告翻異前供，顯係避重就輕之詞，殊無足採。本件事證明確
    ，被告犯行堪以認定。
二、查水果刀在客觀上足以對人之身體、生命構成威脅，自屬兇器之一種，被告攜帶
    水果刀竊取財物得逞後，為脫免逮捕，而當場施以強暴脅迫，核其所為，係犯刑
    法第三百二十九條、第三百三十條第一項之加重強盜罪。公訴人認被告係犯刑法
    第三百二十九條、第三百二十八條第一項之罪，起訴法條尚有未洽，應予變更。
    被告曾有多次竊盜前科，又於八十一年間因竊盜案件，經台灣高等法院判處有期
    徒刑三年六月暨刑前強制工作確定，於八十五年八月三十一日假釋，八十七年四
    月十六日假釋縮刑期滿執行完畢，有台灣高等院法院檢察署刑案紀錄簡覆表在卷
    足憑，其受有期徒刑執行完畢，五年內再犯本件有期徒刑以上之罪，為累犯，依
    刑法第四十七條規定加重其刑。爰審酌被告素行不良，犯罪之動機、目的、手段
    、犯罪所生之危害及犯罪後之態度等一切情狀，量處如主文所示之刑。
三、扣案之水果刀一把，係被告所有為供犯罪所用之物，應依刑法第三十八條第一項
    第二款宣告沒收。
據上論斷，應依刑事訴訟法第二百九十九條第一項前段、第三百條，刑法第三百二十
九條、第三百三十條第一項、第四十七條、第三十八條第一項第二款，判決如主文。
本案經檢察官毛有增到庭執行職務。
中      華      民      國      八十九      年    三    月      八      日
                                  臺灣板橋地方法院刑事第三庭
                                          法  官  李  幼  妃
右正本證明與原本無異。
如不服本判決，應於判決送達後十日內，向甲○提出上訴狀。
                                          書記官  強  梅  芳
中      華      民      國      八十九      年    三    月     九      日
附錄本案論罪科刑法條全文
刑法第三百二十九條
竊盜或搶奪，因防護贓物、脫免逮捕或湮滅罪證而當場施以強暴、脅迫者、以強盜論
。
刑法第三百三十條
犯強盜罪而有第三百二十一條第一項各款情形之一者，處五年以上十二年以下有期徒
刑。
前項之未遂犯罰之。


司法院資訊處製作；財團法人民間司法改革基金會備份。
